【裁判字號】    97,上易,1590
【裁判日期】    970820
【裁判案由】    竊盜
【裁判全文】
臺灣高等法院刑事判決                97年度上易字第1590號
上  訴  人  臺灣士林地方法院檢察署檢察官
被      告  乙○○
                    (
上列上訴人，因被告竊盜案件，不服臺灣士林地方法院97年度易
字第740號，中華民國97年4月30日第一審判決（起訴案號：臺灣
士林地方法院檢察署97年度偵字第5052號）提起上訴，本院判決
如下：
    主  文
原判決撤銷。
乙○○竊盜，處有期徒刑拾月；又竊盜未遂，處有期徒刑肆月；
應執行有期徒刑壹年。
    事  實
一、乙○○於民國（下同）96年間因竊盜案件，經臺灣彰化地方
    法院以97年度易字第613 號案件審理中，猶不知悔改，竟為
    籌和解金而基於意圖為自己不法所有之犯意，於97年3 月28
    日凌晨4 時許，在桃園縣龜山鄉○○街5號長庚紀念醫院2樓
    加護病房家屬休息室內，利用病患家屬甲○○上廁所不注意
    之際，竊取甲○○放置於床位上內有黑色皮夾、身分證、健
    保卡、汽車駕駛執照、臺北國際商業銀行信用卡、中國信託
    商業銀行好市多聯名卡、蘇健銓（起訴書誤載為蘇健詮）之
    身分證各一張（以上物品業經發還）、土黃色長方形皮夾新
    臺幣（下同）3 萬元、NOKIA廠手機1支、鑰匙1串、私章5顆
    、泰瑞砂石公司印章1個、太陽眼鏡及老花眼鏡各1副、計算
    機1臺、彰化銀行存摺1本、永豐銀行存摺2 本、蘇健銓彰化
    銀行存摺1本、泰瑞公司及永宸企業社存摺各1本大皮包1 個
    ，得手後即離去；又另行起意，於97年4月9日凌晨2 時20分
    許，在臺北縣淡水鎮○○路45號淡水馬偕紀念醫院前棟大樓
    3 樓家屬休息室內，利用病患家屬丙○○睡覺之際，竊取丙○○放置於床邊之大型包包，適為丙○○發覺而未得逞，經
    丙○○自後追趕並報警處理，於97年4月9日凌晨3 時10分許
    ，在臺北縣淡水鎮○○路124巷4弄10號前，為警當場逮捕，
    並自其身上扣得甲○○所有黑色皮夾（內有身分證、健保卡
    、汽車駕駛執照、臺北國際商業銀行信用卡、中國信託商業
    銀行好市多聯名卡、蘇健銓之身分證各1 張等物品），始悉
    上情。
二、案經甲○○、丙○○訴由臺北縣政府警察局淡水分局報請臺
    灣士林地方法院檢察署檢察官偵查起訴。
    理  由
一、本件被告乙○○所犯均係刑法第320 條之罪，依刑事訴訟法
    第284條之1規定，應毋庸行合議審判，而被告對於本判決所
    引用之下列各項證據方法之證據能力，於法院審理時均表示
    無意見，且於法院調查證據時，知有刑事訴訟法第159條第1
    項不得為證據之情形，亦未於言詞辯論終結前聲明異議，茲
    審酌該等言詞陳述及書面陳述作成時之情況，並無不宜作為
    證據之情事，依刑事訴訟法第159條之5之規定，自得作為證
    據。
二、前揭犯罪事實，業據被告乙○○，先後於原審、本院審理中
    坦承不諱，核與告訴人甲○○及丙○○於警詢中指訴之情節
    相符，並有臺北縣政府警察局搜索扣押筆錄、扣押物品目錄
    表、查獲現場照片及告訴人甲○○所立具之贓物認領保管單
    在卷可稽，足徵被告上開自白與事實相符，應堪採信。被告
    雖於本院辯稱：甲○○皮包內僅有1萬6千元，而非3 萬元，
    丙○○之皮包雖有碰到，但非要竊盜云云，但與被害人指稱
    之情節未符，亦與被告先前所供，明顯不同，足見係卸責之
    詞，不足採信。從而，本件事證明確，被告上開犯行，均堪
    認定，應予依法論科。
三、按，刑法第321條第1項第1 款之夜間侵入住宅或有人居住之
    建築物竊盜罪，係以通常為人所居住之處所，始足以當之（
    最高法院47年度臺上字第859 號判例參照）。被告乙○○係
    於前揭時間分別在醫院家屬休息室內竊取財物，而上開家屬
    休息室乃醫院提供病患家屬作為暫時休憩所用，尚難認為通
    常供人居住之處所，是被告上開所為，分別係犯刑法第 320
    條第1項之竊盜罪、同法第320條第3項第1項之竊盜未遂罪。
    公訴意旨認被告上開所為，均係犯刑法第321條第1項第1 款
    之加重竊盜罪嫌，尚有未洽，惟其基本事實同一，本院自得
    予以審究，並變更起訴法條。又被告所為竊取告訴人丙○○
    財物之犯行，雖已著手於竊盜行為之實施，然未至取得財物
    之結果，為未遂犯，應依刑法第25條第2 項規定，減輕其刑
    。其所犯上開二罪，犯意各別，應予分論併罰。原審經審理
    結果，認被告罪證明確，予以論科，固非無見。但查，犯罪
    科刑應審酌被告犯罪一切情狀，為刑法第57條所明定，被告
    利用病患家屬在醫院探病之際，而先後竊盜二次，所得財物
    非微，原審僅量刑有期徒刑六月、三月，自有失出之違誤，
    檢察官依被害人甲○○請求，提起上訴指摘原判決量刑過輕
    ，非無理由，原判決亦有上開可議，即屬無可維持，自應由
    本院撤銷改判。爰審酌被告正值壯年，於所涉竊盜案件審理
    中為籌和解金而再次行竊，且利用病患家屬未及注意而竊取
    財物，嚴重破壞社會秩序及他人財產安全，然犯後尚能坦承
    犯行，及品行、犯罪動機、行為次數、生活狀況、智識程度
    、犯罪所得之利益及所生之損害等一切情狀，分別量處被告
    有期徒刑十月、四月，並定其執行刑為有期徒刑一年，以示
    懲儆。又依被告前科表所載及本件犯行以觀，檢察官依刑法
    第90條規定，請求宣告刑前強制工作，核非有據，無從准許
    ，附此敘明。
據上論斷，應依刑事訴訟法第369條第1項前段、第364條、第299
條第1項前段、第300條，刑法第320條第1項、第3項、第25條第2
項、第51條第5款，刑法施行法第1條之1，判決如主文。
本案經檢察官陳國鳴到庭執行職務。
中    華    民    國    97    年    8    月     20    日
                  刑事第十四庭審判長法  官  陳志洋
                                    法  官  吳啟民
                                    法  官  蔡聰明
以上正本證明與原本無異。
不得上訴。
                                    書記官  陳建邦
中    華    民    國    97    年    8    月     20    日
刑法第320條：
意圖為自己或第三人不法之所有，而竊取他人之動產者，為竊盜
 罪，處5年以下有期徒刑、拘役或5百元以下罰金。
意圖為自己或第三人不法之利益，而竊佔他人之不動產者，依前
項之規定處斷。
前二項之未遂犯罰之。


司法院資訊處製作；財團法人民間司法改革基金會備份。
